【裁判字號】    92,訴,265
【裁判日期】    920815
【裁判案由】    違反毒品危害防制條例
【裁判全文】
臺灣雲林地方法院刑事判決                          九十二年度訴字第二六五號
    公  訴  人  臺灣雲林地方法院檢察署檢察官
    被      告  甲○○
右列被告因違反毒品危害防制條例案件，經檢察官提起公訴（九十二年度毒偵字第八
號），本院判決如左：
    主  文
甲○○連續施用第一級毒品，累犯，處有期徒刑壹年肆月，扣案之第一級毒品海洛因
壹包（淨重零點零貳公克、包裝重零點貳貳公克）沒收銷燬之，扣案之注射針筒、塑
膠吸管各壹支沒收之，又施用第二級毒品，累犯，處有期徒刑拾月，應執行有期徒刑
貳年，扣案之第一級毒品海洛因壹包（淨重零點零貳公克、包裝重零點貳貳公克）沒
收銷燬之，扣案之注射針筒、塑膠吸管各壹支沒收之。
    事  實
一、甲○○前因施用毒品案件，經本院於八十七年十二月十九日，以八十七年毒聲字
    第六七一號裁定送觀察勒戒後，認無繼續施用毒品傾向，經檢察官於八十八年一
    月一日，以八十八年偵字第六八號為不起訴處分。又犯施用毒品案件，經本院於
    八十八年十一月二十四日，以八十八毒聲字第一四六六號裁定送觀察勒戒後，又
    認無繼續施用毒品傾向，經檢察官於八十九年一月二十六日，以八十九年毒偵緝
    字第七號為不起訴處分。其再犯施用毒品案件，由本院於八十九年九月二十九日
    ，以八十九年訴字第一九八號判處有期徒刑一年確定，經與其另犯之竊盜案件所
    處有期徒刑八月定應執行刑有期徒刑一年六月，入監服刑後，於九十年十二月六
    日假釋出獄，九十一年三月十九日假釋期滿執行完畢。甲○○復基於施用第一級
    毒品之概括犯意，自九十一年十一月間起，至同年十二月二十日止，在雲林縣莿
    桐鄉○○○道路旁，或莿桐鄉其友人住處（地址不詳），以將第一級毒品海洛因
    置入針筒內注射施打之方式，連續施用第一級毒品海洛因多次，約每隔三、四天
    施用一次。其又基於施用第二級毒品之犯意，於九十一年十二月十九日，在上述
    莿桐鄉朋友住處，以將第二級毒品安非他命置於鋁箔紙上燒烤吸食之方式，施用
    第二級毒品安非他命一次。嗣於九十一年十二月二十一日凌晨一時二十分許，在
    雲林縣莿桐鄉○○村○○路○○道路旁，為警查獲甲○○持有第一級毒品海洛因
    一包、暨甲○○所有，供注射海洛因用之針筒一支、剷裝海洛因用之塑膠吸管一
    支等物，經警採其尿液送驗，認有嗎啡、甲基安非他命陽性反應。
二、案經雲林縣警察局斗六分局報告臺灣雲林地方法院檢察署檢察官偵查起訴。
    理  由
一、被告甲○○對上述犯罪事實坦白承認。被告經警採尿送驗呈嗎啡、甲基安非他命
    陽性反應之事實，則有雲林縣衛生局煙毒尿液檢驗成績書、國防部憲兵司令部刑
    事鑑識中心鑑驗通知書、警方製作之真實姓名對照表在卷可稽。又被告為警查獲
    持有之白粉，經送請鑑定結果，認含有第一級毒品海洛因成分，淨重０˙０二公
    克、包裝重０˙二二公克之情，有法務部調查局鑑定通知書在卷可參，並有扣案
    之第一級毒品一包足資佐證。另外，尚有扣案之注射針筒、塑膠吸管一支可供憑
    證。被告前因施用毒品案件，經法院先後二次裁定送觀察勒戒後，認無繼續施用
    毒品傾向，經檢察官為不起訴處分，其後再犯施用毒品案件，亦經法院判處有期
    徒刑等情，有台灣高等法院被告全國前案紀錄表、台灣雲林地方法院檢察署刑案
    資料查註紀錄表、檢察官之不起訴處分書、本院八十九年訴字第一九八號刑事判
    決在卷可參。本件事證明確，被告犯行堪以認定，自應依法論科。
二、核被告所為，係犯毒品危害防制條例第十條第一項、第二項之施用第一級毒品罪
    、施用第二級毒品罪。被告持有毒品之低度行為為施用毒品之高度行為所吸收，
    不另論罪。被告先後多次施用第一級毒品之犯行，時間緊接，觸犯犯罪構成要件
    相同之罪名，顯係基於概括犯意而為，應依連續犯規定論以一罪，並加重其刑。
    被告前因犯施用毒品案件，由本院於八十九年九月二十九日，以八十九年訴字第
    一九八號判處有期徒刑一年確定，經與另犯之竊盜案件所處有期徒刑八月定應執
    行刑有期徒刑一年六月，入監服刑後，於九十年十二月六日假釋出獄，九十一年
    三月十九日假釋期滿執行完畢，有上述前案紀錄表可明，其於五年內再犯本案，
    均為累犯，就所犯施用第一級毒品罪部分，依法遞加重其刑，所犯施用第二級毒
    品罪部分，依法加重其刑。檢察官就被告於九十一年十一月間至同年十二月二十
    日前施用第一級毒品海洛因之犯行未起訴，惟此與起訴事實屬裁判上一罪，為起
    訴效力所及，本院自應一併予以審究，附此敘明。
三、本院審酌被告犯後坦白犯行，態度尚稱良好，被告自承其因受朋友所惑而再犯施
    用毒品之罪，其於假釋期滿後不久即又施用毒品，參諸被告前有多次施用毒品前
    科紀錄，可見被告並無戒除毒癮之決心，其意志不堅，對毒品危害身心之認識是
    有不足，被告已婚，家裡尚有四個子女及妻子待扶養照顧，惟被告仍一再施用毒
    品，置家庭不顧，品行是有不端，被告實須一段時間隔離矯正，促其培養戒毒之
    意志力等一切情狀，各量處如主文所示之刑，並定其應執行刑。扣案之第一級毒
    品海洛因是屬毒品，依法應予沒收銷燬之。扣案之注射針筒及塑膠吸管各一支，
    為被告施用毒品所用之物，且為被告所有，為被告供明無誤，依法宣告沒收之。
據上論斷，應依刑事訴訟法第二百九十九條第一項前段，毒品危害防制條例第十條第
一項、第二項、第十八條第一項前段，刑法第五十六條、第四十七條、第五十一條第
五款、第三十八條第一項第二款，判決如主文。
中      華      民      國    九十二    年      八      月     十五     日
                                        臺灣雲林地方法院刑事第一庭
                                            法  官  侯廷昌
右正本證明與原本無異。
如不服本判決，應於判決送達後十日內向本院提出上訴狀( 應附繕本 )。
                                            書記官  黃秋萍
中      華      民      國    九十二    年      八      月     十五     日
附錄法條：毒品危害防制條例第十條第一項、第二項
毒品危害防制條例第十條
施用第一級毒品者，處六月以上五年以下有期徒刑。
施用第二級毒品者，處三年以下有期徒刑。


司法院資訊處製作；財團法人民間司法改革基金會備份。
